【裁判字號】    97,易,2994
【裁判日期】    971120
【裁判案由】    毒品危害防制條例
【裁判全文】
臺灣板橋地方法院刑事判決              97年度易字第2994號
公  訴  人  臺灣板橋地方法院檢察署檢察官
被      告  甲○○
上列被告因違反毒品危害防制條例案件，經檢察官提起公訴（97
年度毒偵字第6711號），被告於本院準備程序中就被訴事實為有
罪之陳述，經本院裁定依簡式審判程序審理，判決如下：
    主  文
甲○○施用第二級毒品，累犯，處有期徒刑捌月，扣案吸食器壹
組、玻璃球管及塑膠球管各貳支、吸食勺子壹支及電子磅秤壹臺
均沒收。
    事  實
一、甲○○於民國96年間因偽證案件，經本院以95年度訴緝字第
    157 號判處有期徒刑6 月，減為有期徒刑3 月，並撤回上訴
    確定，嗣於97年3 月18日執行完畢出監。
二、甲○○前於88年間因施用毒品案件，經本院以88年度毒聲字
    第888 號裁定送觀察、勒戒後，因認無繼續施用毒品傾向，
    經臺灣板橋地方法院檢察署檢察官於88年3 月5 日以88年度
    偵字第4019、4668號為不起訴處分確定，並於翌日釋放出所
    ；再於89年間因施用毒品案件，經本院裁定送觀察、勒戒，
    因認無繼續施用毒品傾向，於88年5 月15日經釋放出所，並
    由臺灣板橋地方法院檢察署檢察官於88年5 月17日以88年度
    毒偵字第3584號為不起訴處分確定。又於同年間因施用毒品
    案件，經本院以89年度毒聲字第2915號裁定送觀察、勒戒，
    因認有繼續施用毒品傾向，而由檢察官聲請強制戒治並提起
    公訴，戒治部分，經本院以89年度毒聲字第6036號裁定令入
    戒治處所施以強制戒治，於戒治期間內經評定為合格，由本
    院以90年度毒聲字第2103號裁定停止戒治並付保護管束，而
    於90年7 月18日出所，嗣於90年10月25日戒治期滿執行完畢
    ；起訴部分，經本院改以94年度簡字第13號判處有期徒刑6
    月確定，嗣於94年7 月21日易科罰金執行完畢。復於94年間
    因施用毒品案件，經本院以94年度易字第744 號判處有期徒
    刑10月，經撤回上訴確定，嗣於96年6 月17日因縮短刑期執
    行完畢出監。
三、詎甲○○仍不知戒除毒癮，竟於觀察勒戒、強制戒治及刑事
    科刑處罰執行完畢後，基於施用第二級毒品甲基安非他命之
    犯意，於97年8月4日17、18時許，在其位於臺北縣三重市○
    ○街580巷4號之住處內，將秤重後之甲基安非他命以吸管勺
    子置入玻璃球管內再點火燒烤以吸食器、塑膠球管吸食煙霧
    之方式，施用第二級毒品甲基安非他命1次，嗣於同日22時
    30分許，在其上開住處前為警查獲，並扣得其所有供或預備
    供其施用甲基安非他命之吸食器1組、玻璃球管及塑膠球管
    各2支、吸管勺子1支及電子磅秤1臺，復經採尿送驗結果呈
    甲基安非他命陽性反應，查悉上情。
四、案經臺北縣政府警察局三重分局報告臺灣板橋地方法院檢察
    署檢察官偵查起訴。
    理  由
一、本案被告甲○○所犯為死刑、無期徒刑或最輕本刑為3 年以
    上有期徒刑以外之罪，其於準備程序中就被訴事實為有罪之
    陳述，經法官告知簡式審判程序之旨，並聽取公訴人之意見
    後，依刑事訴訟法第273條之1第1項規定，裁定進行簡式審
    判程序，合先敘明。
二、上開事實，業據被告甲○○於本院審理時坦承不諱，且被告
    為警查獲時採尿送驗結果，呈甲基安非他命之陽性反應，有
    臺灣檢驗科技股份有限公司97年8 月27日CH/2008/80291 號
    濫用藥物檢驗報告、臺北縣政府警察局三重分局查獲毒品案
    件被移送者姓名、代碼對照表各1 紙在卷可證，上述鑑驗結
    果，係檢驗機關本於專業知識及以精密儀器科學檢驗方法所
    得之結論，自可憑信。此外，復有吸食器1 組、玻璃球管及
    塑膠球管各2支、吸管勺子1支與電子磅秤1臺等物扣案為證
    ，足見被告自白與事實相符，堪以採信。
三、按毒品危害防制條例於92年7月9日修正公布，其中第20條、
    第23條將施用毒品之刑事處遇程序，區分為「初犯」、「5
    年內再犯」、「5年後再犯」，而依立法理由觀之，僅限於
    「初犯」、「5年後再犯」，始應先經觀察、勒戒或強制戒
    治程序，倘被告於5年內已再犯，經依法追訴處罰，縱其第
    三次（或第三次以上）再度施用毒品之時間，在初犯經觀察
    、勒戒或強制戒治執行完畢釋放5年以後，已不合於「5 年
    後再犯」之規定，且因已於「5年內再犯」，顯見其再犯率
    甚高，原實施觀察、勒戒或強制戒治，已無法收其實效，即
    應依該條例第10條規定處罰，最高法院95年5月9日95年度第
    七次刑事庭會議決議及97年9月9日97年度第五次刑事庭會議
    決議可資參照。查被告前於88年間因施用毒品案件，經本院
    以88年度毒聲字第888號裁定送觀察、勒戒後，因認無繼續
    施用毒品傾向，經臺灣板橋地方法院檢察署檢察官於88年3
    月5日以88年度偵字第4019、4668號為不起訴處分確定，並
    於翌日釋放出所；再於89年間因施用毒品案件，經本院裁定
    送觀察、勒戒，因認無繼續施用毒品傾向，於88年5月15日
    經釋放出所，並由臺灣板橋地方法院檢察署檢察官於88年5
    月17日以88年度毒偵字第3584號為不起訴處分確定。又於同
    年間因施用毒品案件，經本院以89年度毒聲字第2915號裁定
    送觀察、勒戒，因認有繼續施用毒品傾向，而由檢察官聲請
    強制戒治並提起公訴，戒治部分，經本院以89年度毒聲字第
    6036號裁定令入戒治處所施以強制戒治，於戒治期間內經評
    定為合格，由本院以90年度毒聲字第2103號裁定停止戒治並
    付保護管束，而於90年7月18日出所，嗣於90年10月25日戒
    治期滿執行完畢；起訴部分，經本院改以94年度簡字第13
    號判處有期徒刑6月確定，嗣於94年7月21日易科罰金執行完
    畢。復於94年間因施用毒品案件，經本院以94年度易字第
    744號判處有期徒刑10月，經撤回上訴確定，嗣於96年6月17
    日因縮短刑期執行完畢出監等節，此有臺灣板橋地方法院檢
    察署刑案資料查註紀錄表、全國施用毒品案件紀錄表及臺灣
    高等法院被告前案紀錄表各1份在卷可參。是被告於觀察、
    勒戒及強制戒治執行完畢釋放後，5年內已再犯施用毒品案
    件，經本院判處罪刑確定，則其再犯本件施用毒品案件，即
    非屬該條例第20條第3項所稱「5年後再犯」之情形，檢察官
    自應依法追訴。從而，本件事證明確，被告犯行應堪認定。
四、查甲基安非他命屬毒品危害防制條例第2 條第2 項第2 款所
    稱之第二級毒品，不得持有、施用，被告竟持以施用，核其
    所為，係犯同條例第10條第2 項之施用第二級毒品罪。其施
    用前持有甲基安非他命之低度行為，應為施用之高度行為所
    吸收，不另論罪。查被告前於96年間因偽證案件，經本院以
    95年度訴緝字第157 號判處有期徒刑6 月，減為有期徒刑3
    月，並撤回上訴確定，嗣於97年3 月18日執行完畢出監，有
    臺灣板橋地方法院檢察署刑案資料查註紀錄表及臺灣高等法
    院被告前案紀錄表各1 份在卷可按，其受有期徒刑之執行完
    畢後，5 年之內故意再犯有期徒刑以上之罪，為累犯，應依
    刑法第47條第1 項之規定加重其刑。爰審酌被告素行非佳，
    此有卷附之臺灣高等法院被告前案紀錄表1 份可參，且被告
    經觀察勒戒、強制戒治及多次刑事科刑處罰後，仍未能戒除
    毒癮，顯見其無戒毒悔改之意，惟念其施用毒品之次數僅1
    次，犯罪後坦認犯行，態度尚稱良好等一切情狀，量處如主
    文所示之刑。扣案之吸食器1 組、玻璃球管及塑膠球管各2
    支及吸管勺子1 支、電子磅秤1 臺，均係被告所有，供或預
    備供其施用甲基安非他命所用之物，業據其供承明確在卷（
    見本院卷第29頁），爰依刑法第38條第1 項第2 款規定併予
    宣告沒收。
據上論斷，應依刑事訴訟法第273 條之1 第1 項、第299 條第1
項前段，毒品危害防制條例第10條第2 項，刑法第11條前段、第
47條第1 項、第38條第1 項第2 款，判決如主文。
本案經檢察官連思藩到庭執行職務
中    華    民    國    97    年    11    月    20    日
                  刑事第十五庭  法  官  陳海寧
以上正本證明與原本無異。
如不服本判決應於收受本判決送達後10日內向本院提出上訴書狀
，其未敘述上訴理由者，並得於提起上訴後10日內向本院補提理
由書狀（均須按他造當事人之人數附繕本）「切勿逕送上級法院
」。
                                書記官  彭麗紅
中    華    民    國    97    年    11    月    20    日
附錄本案論罪科刑法條
毒品危害防制條例第10條
施用第一級毒品者，處 6 月以上 5 年以下有期徒刑。
施用第二級毒品者，處 3 年以下有期徒刑。


司法院資訊處製作；財團法人民間司法改革基金會備份。
